臺灣高雄地方法院民事裁定
111年度抗字第43號
抗  告  人  威帝嘉國際貿易有限公司

法定代理人  宋睫優  
相  對  人  李冠穎  
上列當事人間勞資爭議執行裁定事件，抗告人對於民國（下同
）111 年4月12日本院111 年度勞執字第18號裁定提起抗告，本
院裁定如下：
    主  文
一、抗告駁回。
二、抗告費用新台幣（下同）1,000元由抗告人負擔。
    理  由
一、抗告意旨略以：抗告人公司與相對人間一直有訊息對話，請
    相對人回公司核對，或是由公司派員與其核對金額，但相對
    人一直推託不願與公司核對，導致公司無法如期付款，公司
    願意支付員工薪資等語。
二、勞資爭議經調解成立或仲裁者，依其內容當事人一方負私法
    上給付之義務，而不履行其義務時，他方當事人得向該管法
    院聲請裁定強制執行並暫免繳裁判費，於聲請強制執行時，
    並暫免繳執行費；有下列各款情形之一者，法院應駁回其強
    制執行裁定之聲請：一、調解內容或仲裁判斷，係使勞資爭
    議當事人為法律上所禁止之行為，二、調解內容或仲裁判斷
    ，與爭議標的顯屬無關或性質不適於強制執行，三、依其他
    法律不得為強制執行，勞資爭議處理法第59 條第1 項、第6
    0條分別定有明文。且依立法理由，法院受理強制執行裁定
    之聲請，僅就勞資爭議之協調方案、調解方案及仲裁判斷得
    否強制執行予以審查，無須審酌其實體事項。
三、兩造間勞資爭議，前經高雄市政府勞工局指派調解人，作成
　　抗告人應於111年2月28日前給付相對人3萬元，同年3月31日
    前另給付6萬0,230元之調解方案，並經兩造同意而於調解紀
    錄簽名，有聲請人提出之勞資爭議調解記錄附卷可稽（見原
    審卷第12頁），兩造合意成立之上開調解方案內容，並無前
    述勞資爭議處理法第60條所規定應駁回聲請之情形。又相對
    人就其主張抗告人給付4萬5,000元後，未依兩造同意之調解
    方案內容繼續給付之事實，亦已提出薪轉帳戶電子存摺節本
    為證（見原審卷第13至17頁），而抗告意旨並不爭執上開未
    依調解方案內容給付之情，則原審裁准相對人得就抗告人尚
    未依約給付之4萬5,230部分為強制執行，合於前開規定，並
    無違誤。抗告人執勞資爭議調解前即應審慎核對判斷，而不
    得於勞資爭議調解成立後復行爭議之籠統金額問題，辯稱相
    對人不得依勞資爭議調解紀錄聲請裁定准予強制執行，並指
    摘原裁定不當，求予廢棄，為無理由，應予駁回。　　
四、結論：本件抗告為無理由，因此裁定如主文。
中　　華　　民　　國　　111 　年　　5 　　月　　12　　日
                   勞動法庭  審判長法　官　洪培睿
                                   法　官　黃宣撫
                                   法　官　鄭峻明
以上正本證明與原本無異。
本裁定不得再抗告。
中　　華　　民　　國　　111 　年　　5 　　月　　12　　日
                                  書記官　洪光耀